臺灣士林地方法院民事簡易判決
  111年度湖簡字第1174號
原      告  洪瓊釧  


訴訟代理人  徐明慶  
被      告  黃正德  
上列當事人間侵權行為損害賠償（交通）事件，經本院於民國11
1年9月15日言詞辯論終結，判決如下：
    主      文
被告應給付原告新臺幣4萬4,930元，及自民國111年5月26日起至
清償日止，按週年利率百分之5計算之利息。
原告其餘之訴駁回。
訴訟費用新臺幣2,100元，由被告負擔十分之三即新臺幣630元，
餘由原告負擔。
本判決原告勝訴部分得假執行。但被告如以新臺幣4萬4,930元為
原告預供擔保後，得免為假執行。
原告其餘假執行之聲請駁回。
    事實及理由要領
一、本判決依民事訴訟法第434條第1項規定，合併記載事實及理
    由要領，其中原告之主張與被告之答辯，並依同條項規定，
    分別引用原告之起訴狀、被告之答辯狀（民國111年6月16日
    提出）、被告之陳報資料（同年9月15日提出），以及本件1
    11年9月15日言詞辯論筆錄。
二、本院之判斷：　　　　　
　㈠本件車禍肇責之判斷：
　⒈檢閱本院向臺北市政府警察局交通警察大隊調取之本件車禍
    事故調查資料【含道路交通事故現場圖、調查紀錄表、補充
    資料表、道路交通事故初步分析研判表、當事人登記聯單、
    事故現場照片、卷證光碟〔附有原告車輛（下稱甲車）之行
    車紀錄器影像檔〕】，可知本件事故原委，係被告駕駛車輛
    （下稱乙車）於繪有白色實線（即快慢車道分隔線）、禁止
    變換車道處，違規變換車道，致與甲車發生擦撞，被告就本
    件車禍事故之發生，當有過失。惟查，本件事故發生前，由
    原告訴訟代理人駕駛之甲車，係行駛於乙車之左後方，正由
    重陽橋駛下，緩慢往前欲由內側車道變換至中間車道，視線
    清楚可見右前方乙車欲變換車道之行進動向，卻疏未注意，
    仍繼續往前、偏右行駛時，以致兩車發生擦撞，是可認甲車
    駕駛人就本件車禍之發生，亦有未注意車前狀況之情形。準
    此，被告抗辯甲車駕駛人就本件車禍之發生應負與有過失乙
    節，應堪憑採。本院綜合審酌本件車禍發生之情節、原因力
    大小等一切情事，認為被告之過失責任應為70%，甲車駕駛
    人之過失責任則為30%。至於警方製作之本件交通事故初步
    分析研判表，雖認為甲車駕駛人就本件車禍之發生並無肇事
    因素，此部分與本院上開判斷不同，為本院所不採，附此敘
    明。
　⒉被告既有上述過失情事，則原告依民法侵權行為規定，請求
    被告負損害賠償責任，即屬有據。
　㈡原告得請求賠償金額之認定：　
　⒈按，損害賠償以回復原狀為原則，於舊品以新品更換時，應
    扣除合理之折舊，方屬允當。本件原告主張之修繕費用新臺
    幣（下同）19萬7,343元，其中更換零件之費用為15萬9,789
    元（此為含稅計算後之價格。計算式：原價152,180×1.05＝1
    59,789）；又，甲車係105年2月出廠，距本件事故發生時間
    ，使用已超過5年以上。本院參酌固定資產耐用年數表、固
    定資產折舊率、營利事業所得稅查核準則第95條第6項等規
    定核算，認為上述更換零件部分，應扣除之合理折舊額為13
    萬3,158元，則原得請求被告賠償必要修復費用之損害應為6
    萬4,185元（計算式：197,343－133,158＝64,185）。
  ⒉被告雖另抗辯兩車擦撞輕微，甲車修繕費用過高云云，並提
    出乙車之受損照片及修車估價單（見本院卷第99頁）為佐，
    然兩造車輛受損之情形並不相同，各車輛之修繕費用亦可能
    因各種因素（例如：維修車廠不同、使用正副廠零件價格不
    同、更換零件急迫性不同…）而產生若干價差；且本院比對
    甲車受損情形照片（見本院卷第45頁）與原告所提出估價單
    （見本院卷第23至27頁），該估價單上所載修繕項目與金額
　　，尚難認有顯然不合理情形，被告此部分抗辯，自非可採，
    附此敘明。
　⒊又按，損害之發生或擴大，被害人之使用人與有過失者，法
    院得減輕賠償金額或免除之，民法第217條第1項、第3項亦
    有明定。關於本件車禍之發生，被告與甲車駕駛人（即原告
    之使用人）之過失責任分別為70%與30%，已如前述。依被告
    過失責任比例核算後，原告得請求被告賠償之金額應為4萬4
    ,930元(計算式：64,185×70%＝44,930，小數點以下四捨五入
    ）。
三、從而，原告依侵權行為之法律關係，請求被告給付4萬4,930
    元及自本件起訴狀繕本送達翌日起算之法定遲延利息，如主
    文第一項所示，為有理由，應予准許。逾此範圍之請求，則
    無理由，應予駁回。　　
四、本件係適用簡易訴訟程序，所為被告敗訴判決部分，應依職
    權宣告假執行；而被告陳明願供擔保請准免為假執行，核無
    不合，爰酌定相當擔保金額宣告之。至於原告其餘假執行之
    聲請，已失所附麗，應併予駁回。
五、本件事證已明，兩造其餘攻擊防禦方法及所提證據，經審酌
    後認與判決結果不生影響，爰不再逐一論述，併此敘明。
中　　華　　民　　國　　111 　年　　10　　月　　6 　　日
                  內湖簡易庭  法　官　施月燿
以上為正本係照原本作成。
如不服本判決，應於送達後20日內，向本院提出上訴狀並表明上
訴理由，如於本判決宣示後送達前提起上訴者，應於判決送達後
20日內補提上訴理由書（須依對造人數附繕本）。
中　　華　　民　　國　　111 　年　　10　　月　　6 　　日
                              書記官  朱鈴玉